【裁判字號】    99,簡上,325
【裁判日期】    991228
【裁判案由】    傷害
【裁判全文】
臺灣臺南地方法院刑事判決             99年度簡上字第325號
上  訴  人  臺灣臺南地方法院檢察署檢察官
被      告  黃志傑
上列上訴人因被告傷害案件，不服本院九十九年度簡字第一七五
六號，民國九十九年七月三十日第一審簡易判決（聲請案號：九
十九年度偵字第二七八八號），提起上訴，被告於本院審理中，
就被訴事實為有罪之陳述，本院改依簡式審判判決如下：
    主  文
上訴駁回。
黃志傑緩刑貳年，緩刑期內付保護管束，並應依附表所示時間及
方法向被害人聞鶴憲支付損害賠償。
    事   實
一、黃志傑於民國九十八年九月四日凌晨二時許，在臺南縣新市
    鄉○○路五八號前，因誤認曾遭聞鶴憲毆打，遂基於傷害他
    人身體之犯意，除徒手外，並以撿自當場不知何人所留之地
    上掃帚毆打聞鶴憲頭部及身體等處，致聞鶴憲受有頭皮六公
    分撕裂傷、左手第五指近端指骨骨折、頸部、肩部及上肢多
    處挫傷等傷害。
二、案經聞鶴憲訴由臺灣臺南地方法院檢察署檢察官偵查後聲請
    簡易判決處刑。
    理  由
一、本件被告所犯為死刑、無期徒刑、最輕本刑為三年以上有期
    徒刑以外之罪，亦非屬高等法院管轄之第一審案件，其於準
    備程序進行中，先就被訴事實為有罪之陳述，經法官告知簡
    式審判程序之旨，並聽取公訴檢察官之意見後，依刑事訴訟
    法第二百七十三條之一第一項、第二百七十三條之二等規定
    ，裁定進行簡式審判程序，且不受同法第一百五十九條第一
    項、第一百六十一條之二、第一百六十一條之三、第一百六
    十三條之一及第一百六十四條至第一百七十條所規定證據能
    力認定及調查方式之限制，合先敘明。
二、訊據被告黃志傑對於上開事實於本院審理時坦承不諱，並經
    證人即告訴人聞鶴憲於警詢、偵查中證述無訛，且有財團法
    人奇美醫院九十八年九月五日診斷證明書一紙附卷可參。綜
    此，本件事證明確，被告之自白經核與事實相符，堪可採信
    ，其犯行洵堪認定，應依法論科。
三、核被告所為係犯刑法第二百七十七條第一項之傷害罪。原審
    以被告罪證明確，因而適用刑法第二百七十七條第一項前段
    ，第四十一條第一項前段，刑法施行法第一之一第一項、第
    二項前段之規定，量處有期徒刑三月，並諭知易科罰金之折
    算標準，其認事用法，均無不合，量刑亦屬適當。
四、上訴意旨略以：被告於本案發生後，未與告訴人達成和解，
    原審量刑過輕云云。然按量刑之輕重及緩刑之宣告，係事實
    審法院得依職權自由裁量之事項，茍已斟酌刑法第五十七條
    各款所列情狀而未逾越法定刑度，則不得遽指為違法；又刑
    罰之量定屬法院自由裁量之職權行使，但仍應審酌刑法第五
    十七條所列各款事由及一切情狀，為酌量輕重之標準，並非
    漫無限制，在同一犯罪事實與情節，如別無其他加重或減輕
    之原因，下級法院量定之刑，亦無過重或失輕之不當情形，
    則上級法院對於下級法院之職權行使，原則上應予尊重（最
    高法院七十二年度臺上字第六六九六號判例及八十五年度臺
    上字第二四四六號判決意旨可資參照）。經查被告於本院審
    理時，已與告訴人於九十九年十一月十九日於本院調解庭達
    成和解，有本院調解筆錄一份在卷可稽（參見本院卷第三八
    頁），此外，原審量刑亦無失輕之不當情形，從而，上訴意
    旨指摘原審判決未考量被告未與告訴人和解而屬量刑過輕云
    云，為無理由，應予駁回。末查被告前未曾受有期徒刑以上
    刑之宣告，有台灣高等法院被告前案記錄表一份在卷可憑，
    本院審酌被告業已坦承犯罪，且與告訴人於本院審理時達成
    和解等情事，認被告經此起訴審判之刑事程序，應知所警惕
    ，信無再犯之虞，本院因認所宣告之刑以暫不執行為適當，
    併諭知緩刑二年，以勵自新。另考量本案發生之源由係被告
    前遭人毀損其車輛，竟未循正當司法程序救濟，而擅自以私
    刑報復，卻不慎誤認告訴人為毀損其車輛之行為人而傷及無
    辜，其私下報復之心態、手段均有可議之處等情，本院認為
    使被告於緩刑期內受充分之教化與輔導，預防其再度犯罪，
    而依刑法第九十三條第一項後段之規定，併付保護管束，以
    期被告於緩刑期間檢點自身言行，避免再觸法網。又參酌被
    告與告訴人達成和解之內容，並依刑法第七十四條第一項、
    第二項第三款之規定，諭知被告應依雙方達成和解之條件，
    按期支付告訴人損害賠償，以督促被告履行承諾，確保告訴
    人權益。
據上論斷，應依刑事訴訟法第二百七十三條之一、第四百五十五
條之一第一項、第三項、第三百六十八條，刑法第七十四條第一
項第一款、第二項第三款、第九十三條第一項後段，判決如主文
。
本案經檢察官許華偉到庭執行職務。
中    華    民    國    99    年    12    月    28    日
              刑事第四庭  審判長  法  官  鄧希賢
                                  法  官  高如宜
                                  法  官  卓穎毓
附表：
黃志傑應給付聞鶴憲新台幣壹拾貳萬元，給付方法如下：自民國
九十九年十二月十五日起至民國一百零一年十一月十五日止，按
月於每月十五日各給付新台幣伍仟元，至全部清償完畢止，如有
一期未按時履行視為全部到期（匯入帳戶詳如本院調解筆錄所載
）。
以上正本證明與原本無異。
本件不得上訴。
                                  書記官  林書婷
中    華    民    國    99    年    12    月    29    日
附錄本案論罪科刑法條全文：
中華民國刑法第277條
傷害人之身體或健康者，處 3 年以下有期徒刑、拘役或 1 千元
以下罰金。
犯前項之罪因而致人於死者，處無期徒刑或 7 年以上有期徒刑
；致重傷者，處 3 年以上 10 年以下有期徒刑。

司法院資訊處製作；財團法人民間司法改革基金會備份。
